臺灣臺中地方法院刑事判決　　　　　　　　　　　　　九十三年度訴字第二一號
　　公　訴　人　臺灣臺中地方法院檢察署檢察官
　　被　　　告　戊○○
　　選任辯護人　楊玉珍
　　　　　　　　葉玲秀
右列被告因違反槍砲彈藥刀械管制條例案件，經檢察官提起公訴（九十二年度偵字第
二一號），經本院合議庭裁定，由受命法官依法獨任進行簡式審判程序判決如
左：
    主  文
戊○○共同未經許可，持有可發射子彈具有殺傷力之改造手槍，累犯，處有期徒刑壹
年拾月，併科罰金新臺幣伍萬元，罰金如易服勞役，以新臺幣玖佰元（即銀元參佰元
）折算壹日。扣案之仿美國ＲＵＧＥＲ廠轉輪手槍製造具殺傷力可發射子彈之手槍（
槍枝管制編號0000000000號）、仿ＣＯＬＴ廠ＭＫ  ＩＶ／ＳＥＲＩＥＳ
  ７０型半自動手槍製造之玩具手槍換裝土造金屬槍管改造而成具殺傷力可發射子彈
之手槍（槍枝管制編號0000000000號、含彈匣）各壹把、由金屬彈殼加裝
直徑９‧９ＭＭ之土造金屬彈頭改造而成具殺傷力之子彈伍顆，均沒收。
    事  實
一、戊○○綽號「菜脯」素行不佳，前曾犯多次竊盜等罪，其中於民國（下同）八十
    九年間所觸犯竊盜罪，經本院判處有期徒刑七月確定，並於九十年六月十七日執
    行完畢，詎仍不知悔改。戊○○竟於九十一年五月間，在台中縣后里鄉○○路二
    二六號，向林晉男（綽號「阿男」，六十二年五月十四日生，身分證統一編號Ｚ
    000000000號，業於九十一年十月七日死亡）以新台幣（下同）二十五
    萬元之代價購買仿美國ＲＵＧＥＲ廠轉輪手槍製造具殺傷力可發射子彈之手槍（
    槍枝管制編號0000000000號）一把及子彈四顆，未經許可，而持有上
    述槍、彈，並藏放於台中市○○○路九十四巷十二號之租屋處。丁○○（俟後另
    行審結）則於不詳時間、地點向真實姓名、年籍不詳之人取得以仿ＣＯＬＴ廠Ｍ
    Ｋ  ＩＶ／ＳＥＲＩＥＳ  ７０型半自動手槍製造之玩具手槍換裝土造金屬槍管
    改造而成具殺傷力可發射子彈之手槍（槍枝管制編號0000000000號、
    含彈匣）一把，及由金屬彈殼加裝直徑９‧９ＭＭ之土造金屬彈頭改造而成具殺
    傷力之子彈七顆，未經許可，而持有上述槍、彈，並藏放於上開台中市○○○路
    九十四巷十二號與蔡旻峰共同承租之處所。
二、迄於九十二年十月二十四日二十二時許，戊○○、丁○○二人因「丁○○之女友
    曾淑惠與乙○○之女友張瑞芬雙方因為張瑞芬搬遷家具事宜發生爭執之事」，而
    與乙○○發生糾紛，遂共同基於持有可發射子彈具有殺傷力之改造手槍之犯意聯
    絡，由丁○○駕駛車牌號碼六Ｊ─五四四八號之自用小客貨車搭載蔡旻峰（坐於
    右前座）共同攜帶上述改造手槍及子彈，與不知情之丙○○（另經不起訴處分在
    案）、陳明昌（該二人坐於後座）共四人一起前往台中市○○區○○路與長生巷
    口，與乙○○等人談判、理論。期間蔡旻峰先持該仿ＣＯＬＴ廠ＭＫ  ＩＶ／Ｓ
    ＥＲＩＥＳ  ７０型半自動手槍製造之玩具手槍換裝土造金屬槍管改造而成具殺
    傷力可發射子彈之手槍（槍枝管制編號0000000000號、含彈匣）出來
    擊發，然因卡彈未擊發，而遭乙○○撥落草叢後，戊○○乃與乙○○發生扭打，
    丁○○隨即跑至草叢撿起該遭撥落草叢之槍枝管制編號0000000000號
    改造手槍指著乙○○，欲制止乙○○，要乙○○不能動，惟仍遭乙○○撥落草叢
    ，蔡旻峰見狀竟再持另具殺傷力之轉輪手槍（槍枝管制編號000000000
    0號）對空發射一發子彈後，復朝與乙○○同行之己○○所駕駛之自小客車（車
    牌號碼九Ｋ─Ｏ二四六號）擋風玻璃發射一發子彈導致該玻璃破損（然己○○業
    已撤回毀損告訴），又基於普通傷害之概括犯意連續擊發二發子彈分別打中乙○○及甲○○後駕車逃逸（蔡旻峰開槍後，丁○○原要再尋找上開遭撥落之槍彈，
    然蔡旻峰因已擊發四槍，又耽誤時間太久，怕警察前來追查，乃叫丁○○不用再
    尋找即行駕車逃離），使乙○○之左大腿前側及前額受有槍傷傷害，及甲○○之
    後枕部受有長約三公分之撕裂傷，經送醫急救皆無大礙（乙○○及甲○○二人亦
    皆已撤回傷害告訴）。員警據報後，立即前往該處，於翌日凌晨四時三十分許在
    該處草叢中起獲丁○○所有之遭乙○○打落掉入草叢之具殺傷力改造手槍（槍枝
    管制編號0000000000號、含彈匣）一把、具殺傷力之子彈七顆（經囑
    託鑑定試射二發，僅餘彈殼）及蔡旻峰前揭案發時不慎掉落現場之已擊發之彈殼
    一顆（後述蔡旻峰所有之另不具殺傷力玩具手槍（槍枝管制編號0000000
    000號）一把之彈殼）。復循線於同年月二十七日凌晨零時三十分許，在台中
    市○○區○○街一五八號前，當場查獲蔡旻峰及丁○○二人，並自其等二人共乘
    之前述自用小客貨車（車牌號碼六Ｊ─五四四八號）扣得蔡旻峰所有之另不具殺
    傷力仿 BERETTA廠８４型半自動手槍製造之玩具手槍（槍枝管制編號00000
    00000號）及丁○○所有之另不具殺傷力由仿ＦＮ廠半自動手槍製造之金屬
    玩具手槍，換裝土造金屬槍管改造而成之改造手槍（槍枝管制編號000000
    0000號）各一把。並旋即於同日凌晨三時二十分許，經蔡旻峰帶同前往台中
    市○○○路九十四巷十二號租屋處取出其所有之前開仿美國ＲＵＧＥＲ廠轉輪手
    槍製造具殺傷力可發射子彈之手槍（槍枝管制編號0000000000號）一
    把。
三、案經台中市警察局第五分局報請臺灣臺中地方法院檢察署檢察官偵查起訴。
    理  由
一、按除被告所犯為死刑、無期徒刑、最輕本刑為三年以上有期徒刑之罪或高等法院
    管轄第一審案件者外，於前條第一項程序進行中，被告先就被訴事實為有罪之陳
    述時，審判長得告知被告簡式審判程序之旨，並聽取當事人、代理人、辯護人及
    輔佐人之意見後，裁定進行簡式審判程序，刑事訴訟法第二百七十三條之一第一
    項定有明文。本件被告戊○○所犯係死刑、無期徒刑、最輕本刑為三年以上有期
    徒刑以外之罪，其於準備程序中就被訴事實為有罪之陳述，且經審判長告知被告
    戊○○簡式審判程序之旨，並聽取公訴人及被告戊○○、辯護人之意見後，本院
    合議庭認為適宜而裁定由受命法官獨任進行簡式審判程序，合先敘明。
二、訊據被告戊○○對於右揭事實坦承不諱，復據證人乙○○、甲○○、李俊霖、王
    楓期、洪嘉興、黃政傑、己○○等人證述明確，並有現場查獲相片二幀、中國醫
    藥大學附設醫院出具之診斷證明書二張附卷可稽，及扣案如事實欄所載之槍彈足
    資佐證，而扣案如事實欄所載之槍彈，經囑託內政部警政署刑事警察局鑑定之結
    果亦確認：「一、送鑑制式左輪手槍一枝（槍枝管制編號0000000000
    號），認係仿美國ＲＵＧＥＲ廠轉輪手槍製造之仿造槍，機械性能良好，可擊發
    口徑Ｏ‧３５７吋制式子彈，認具殺傷力。二、送鑑改造手槍三枝，鑑驗情形如
    下：．．．．（二）、一枝（槍枝管制編號0000000000號），認係由
    仿ＣＯＬＴ廠ＭＫ  ＩＶ／ＳＥＲＩＥＳ  ７０型半自動手槍製造之玩具手槍換
    裝土造金屬槍管而成之改造手槍，經檢視，該槍拉滑套後無法使擊錘固定於待擊
    發狀態，惟仍可用手動拉放擊錘方式供擊發子彈使用，認具殺傷力。．．．．三
    、送鑑子彈七顆，認均係由玩具金屬彈殼加裝直徑９‧９ＭＭ之土造金屬彈頭組
    合而成，經採樣二顆試射，均可擊發，認均具殺傷力。．．．．」，此有該局九
    十二年十二月二十四日刑鑑字第Ｚ000000000號槍彈鑑定書一份及所檢
    附照片多幀附卷可憑。事證至臻明確，被告戊○○犯行洵堪認定。
三、核被告戊○○所為，係犯槍砲彈藥刀械管制條例第十一條第四項之未經許可，持
    有可發射子彈具有殺傷力之改造手槍罪，及第十二條第四項之未經許可，持有改
    造子彈等罪。被告戊○○、丁○○間有犯意之聯絡，行為之分擔，均為共同正犯
    。被告戊○○一行為而觸犯上開二罪名，屬想像競合，應從一重之槍砲彈藥刀械
    管制條例第十一條第四項之未經許可，持有可發射子彈具有殺傷力之改造手槍罪
    處斷。另寄藏與持有，均係將物置於自己實力支配之下，僅寄藏必先有他人之持
    有行為，而後始受人委託代為保管而已（最高法院七十四年度台上字第三四００
    號判決意旨參照）；本件被告戊○○並非受託代為保管藏匿前揭槍彈，則其所為
    即與寄藏要件不符，僅能就其所為之買受後「持有」犯行予以論罪即足，併予敘
    明。被告戊○○前於八十九年間觸犯竊盜罪，經本院判處有期徒刑七月確定，並
    於九十年六月十七日執行完畢，此有台灣台中地方法院檢察署刑案資料查註紀錄
    表一份在卷可按，五年以內再犯本件有期徒刑以上之罪，為累犯，應依刑法第四
    十七條規定加重其刑。爰審酌被告戊○○犯罪之動機、目的、手段、品行不佳，
    詳如前述，此有台灣台中地方法院檢察署刑案資料查註紀錄表一份在卷可按、所
    生危害及犯罪後坦認罪愆，頗具悔意，然犯罪後並未與被害人等達成民事和解，
    取得諒解，且非法持有槍彈，潛在危險性即已甚鉅，況被告戊○○平日擁槍自重
    ，細故即開槍傷人毀物，危害社會治安，惡性非輕，不宜輕縱等一切情狀，量處
    如主文所示之刑，罰金部分並諭知易服勞役之折算標準，以資懲儆。扣案之仿美
    國ＲＵＧＥＲ廠轉輪手槍製造具殺傷力可發射子彈之手槍（槍枝管制編號000
    0000000號）、仿ＣＯＬＴ廠ＭＫ  ＩＶ／ＳＥＲＩＥＳ  ７０型半自動
    手槍製造之玩具手槍換裝土造金屬槍管改造而成具殺傷力可發射子彈之手槍（槍
    枝管制編號0000000000號、含彈匣）各壹把、由金屬彈殼加裝直徑９
    ‧９ＭＭ之土造金屬彈頭改造而成具殺傷力之子彈伍顆，均為違禁物，不問屬於
    犯人與否，應依法併予宣告沒收之。至另扣案前開之改造子彈二顆已因囑託鑑定
    試射擊發，僅餘彈殼，已非屬違禁物，暨其餘扣案之物，並無其他積極證據證明
    係被告等供犯罪所用之物，且非屬違禁物，爰均不依法併予宣告沒收，附此敘明
    。
據上論斷，應依刑事訴訟法第二百九十九條第一項前段、第二百七十三條之一第一項
、槍砲彈藥刀械管制條例第十一條第四項、第十二條第四項、刑法第十一條前段、第
二十八條、第五十五條、第四十七條、第四十二條第二項、第三十八條第一項第一款
、現行法規貨幣單位折算新臺幣條例第二條、罰金罰鍰提高標準條例第二條，判決如
主文。
中      華      民      國    九十三    年      二      月    二十四    日
                                        臺灣臺中地方法院刑事第八庭
                                                  法官  洪  俊  誠
右正本證明與原本無異。
如不服本判決，應於判決送達後十日內向本院提出上訴狀，上訴於臺灣高等法院臺中
分院(須附繕本)。
                                                書記官  胡  美  娟
中      華      民      國    九十三    年      二      月    二十四    日
附錄論罪科刑實體法條文：
槍砲彈藥刀械管制條例第十一條：
未經許可，製造、販賣或運輸第四條第一項第一款所稱其他可發射金屬或子彈具有殺
傷力之各式槍砲者，處五年以上有期徒刑，併科新臺幣一千萬元以下罰金。
未經許可，轉讓、出租或出借前項所列槍砲者，處三年以上十年以下有期徒刑，併科
新臺幣七百萬元以下罰金。意圖供自己或他人犯罪之用，而犯前二項之罪者，處無期
徒刑或七年以上有期徒刑，併科新臺幣一千萬元以下罰金。
未經許可，持有、寄藏或意圖販賣而陳列第一項所列槍砲者，處一年以上七年以下有
期徒刑，併科新臺幣七百萬元以下罰金。第一項至第三項之未遂犯罰之。
槍砲彈藥刀械管制條例第十二條：
未經許可，製造、販賣或運輸子彈者，處一年以上七年以下有期徒刑，併科新台幣五
百萬元以下罰金。
未經許可，轉讓、出租或出借子彈者，處六月以上五年以下有期徒刑，併科新台幣三
百萬元以下罰金。
意圖供自己或他人犯罪之用，而犯前二項之罪者，處三年以上十年以下有期徒刑，併
科新台幣七百萬元以下罰金。
未經許可，持有、寄藏或意圖販賣而陳列子彈者，處五年以下有期徒刑，併科新台幣
三百萬元以下罰金。第一項至第三項之未遂犯罰之。
